臺灣高雄地方法院刑事判決　　　　　　 100年度易字第1307號
公　訴　人　臺灣高雄地方法院檢察署檢察官
被　　　告　洪德彥
上列被告因詐欺案件，經檢察官提起公訴（100年度偵字第4157
號），本院判決如下：
    主  文
洪德彥無罪。
    事實及理由
一、公訴意旨略以：被告洪德彥、龍濬（龍濬所涉詐欺取財犯行
    部分另經檢察官為不起訴處分確定）及宋源煌曾為軍中同袍
    ，詎被告洪德彥明知無清償能力，亦無法給付高額利息，竟
    為取得資金，作為投資之用，意圖為自己不法之所有，而基
    於詐欺之犯意，於民國 95年1月間某日，向告訴人宋源煌及
    宋源煌之妻王旗英佯稱：其妹婿許智偉因開設藥廠需借款周
    轉，願比照一般退休軍公教人員優惠存款，依年利率18至25
    % 給付利息云云，並由龍濬出示每月由被告洪德彥匯入利息
    之存摺予告訴人王旗英檢視，致告訴人宋源煌、王旗英2 人
    陷於錯誤，先後於附表一所示之95年間，陸續匯款共新臺幣
    （下同）1,010 萬元至被告洪德彥向臺灣銀行蘆洲分行所申
    辦帳號000000000000號之帳戶內，被告洪德彥並簽發如附表
    二所示面額各376萬元、6811,600元、7691,000元之支票3張
    予告訴人宋源煌及王旗英作為擔保；詎被告洪德彥僅自95年
    3月起至97年10月止，每月（除95年3月匯入29,750元外）匯
    入利息52,500元至告訴人宋源煌及王旗英之女宋佳維臺灣銀
    行鳳山分行帳號000000000000號之帳戶內，共165萬7,250元
    ，作為上開面額 376萬元支票之借款利息，嗣後迄未再給付
    、清償任何款項，且上開 3張支票經屆期提示後均不獲兌現
    ，告訴人宋源煌及王旗英始知受騙。因認被告涉犯刑法第33
    9條第1項詐欺取財罪嫌云云。
二、程序部分：
    按案件由犯罪地或被告之住所、居所或所在地之法院管轄，
    刑事訴訟法第5條第1項定有明文；而所謂犯罪地，參照刑法
    第4條之規定，解釋上自應包括行為地與結果地兩者而言(最
    高法院72年台上字第5894號判例意旨參照) 。查本件被告之
    住所固不在本院管轄範圍內，然告訴人之匯款地點在高雄，
    此據告訴人宋源煌於本院審理中陳稱在卷(見本院易字卷第
    28頁)，並有相關匯款單據在卷可佐(見臺灣臺中地方法院檢
    察署98年度偵字第23357號卷【下稱偵一卷】第11至13頁)，
    是本件犯罪之結果地為本院管轄範圍內，本院自具有管轄權
    ，合先敘明。
三、證據能力部分：
    按除法律另有規定外，實施刑事訴訟程序之公務員因違背法
    定程序取得之證據，其有無證據能力之認定，應審酌人權保
    障及公共利益之均衡維護；被告以外之人於審判外之言詞或
    書面陳述，除法律有規定者外，不得作為證據；又被告以外
    之人於審判外之陳述，雖不符合同法第159條之1至第159 條
    之4 之規定，但經當事人於審判程序同意作為證據，法院審
    酌該言詞陳述或書面陳述作成時之情況，認為適當者，亦得
    為證據；當事人、代理人或辯護人於法院調查證據時，知有
    第159條第1項不得為證據之情形，而未於言詞辯論終結前聲
    明異議者，視為有前項之同意，刑事訴訟法第158條之4、第
    159條第1項、第159條之5分別定有明文。本判決下列所引用
    之各項供述證據，當事人均不爭執各該證據之證據能力，且
    迄本院言詞辯論終結前亦均未就該等證據之證據能力聲明異
    議，本院審酌此等證據資料取得及製作時之情況，尚無違法
    不當及證明力明顯過低之瑕疵，以之作為證據應屬適當；另
    本判決後述所引之各項非供述證據，無證據證明係實施刑事
    訴訟程序之公務員以不法方式所取得，且亦無證據證明係非
    真實，復均與本件待證事實具有關聯性，是依刑事訴訟法第
    158條之4之反面解釋，當有證據能力；又前開供述與非供述
    證據復經本院於審理期日中合法調查，自均得為本案證據使
    用，同先敘明。
四、按犯罪事實應依證據認定之，無證據不得認定犯罪事實；不
    能證明被告犯罪者，應諭知無罪之判決，刑事訴訟法第 154
    條第2 項、第301 條第1 項分別定有明文。次按認定不利於
    被告之證據須依積極證據，苟積極證據不足為不利於被告事
    實之認定，即應為有利被告之認定，更不必有何有利之證據
    ；又犯罪事實之認定，應憑證據，如無相當之證據，或證據
    不足以證明，自不得以推測或擬制之方法，以為裁判之基礎
    。再者，依刑事訴訟法第161 條第1 項規定，檢察官對於起
    訴之犯罪事實，仍應負提出證據及說服之實質舉證責任，倘
    其所提出之證據，不足為被告有罪之積極證明，或其指出證
    明之方法，無從說服法院以形成被告有罪之心證，基於無罪
    推定之原則，自應為被告無罪判決之諭知（最高法院30年上
    字第816 號、40年台上字第86號、92年台上字第128 號判例
    可資參照）。復按告訴人之指訴，係以使被告受刑事訴追為
    目的，是以告訴人之指訴為證據方法，除其指訴須無瑕疵，
    且應有查與事實相符之佐證，始得資為判決之基礎（最高法
    院52年台上字第1300號、61年台上字第3099號判例意旨參照
    ）。末按刑法第339條第1項詐欺取財罪之成立，以行為人意
    圖為自己不法之所有，以詐術使人將本人或第三人之物交付
    為要件；所謂以詐術使人交付，必須被詐欺人因其詐術而陷
    於錯誤，若其所用方法，不能認為詐術，亦不致使人陷於錯
    誤，即不構成該罪（最高法院46年台上字第260號判例意旨
    參照）。即刑法詐欺取財罪之成立，以行為人自始基於為自
    己或第三人不法所有之意圖，以詐術使人交付財物，始能構
    成；至於民事債務當事人間，有未依債之本旨履行給付者，
    在一般社會經驗上原因非一，或因不可歸責之事由而不能給
    付或為不完全之給付，或因合法主張抗辯、或因財產、信用
    狀況緊縮而拒絕或無力給付者，皆有可能，且交易雙方本應
    自行估量其主、客觀情事及搜集相關資訊，以作為評估判斷
    是否定約之參考，是於民事債權債務關係中，若無積極證據
    足以證明其中一方在債之關係發生時，自始即無給付之意思
    ，而有詐欺罪明定之不法所有意圖，且客觀上亦有足以使人
    陷於錯誤之行使詐術行為，即難以刑法詐欺罪嫌相繩，充其
    量僅能令其負擔民事債務不履行責任，要難僅以消極未為給
    付之客觀事實，遽行推定被告自始即有不法所有意圖，而率
    以詐欺罪責論斷。
五、本件公訴人認被告涉犯詐欺取財罪嫌，係以被告於偵查中供
    稱其以妹婿許智偉開設藥廠，願提供 18至25%之利息為由，
    向告訴人2人借款1010萬元，而該筆 1010萬元投資於股市，
    均虧損殆盡，且其並未曾向告訴人提及該筆款項乃投入股市
    及房地產等語(見他卷第27至30頁，偵一卷第 78至79頁，臺
    灣高雄地方法院檢察署99年度偵字第35786 號卷【下稱偵二
    卷】第13至15頁) ，以及證人即告訴人宋源煌、王旗英之指
    述、證人許智偉、龍濬偵查中之證述、支票 3張暨退票理由
    單1張、臺灣銀行蘆洲分行98年4月24日蘆洲營字第09850003
    23  1號函附洪德彥之存款交易明細表1份、郵政跨行匯款申
    請書2張、中國農民銀行匯款回條1張、中國國際商業銀行新
    興分行國內匯款申請書1張、合作金庫銀行匯款回條聯2張、
    臺灣銀行鳳山分行之宋佳維帳號 00000000000之帳戶交易明
    細表1份、臺灣證券交易所股份有限公司 99年4月9日臺證密
    字第0990008956號函附之洪德彥在集中交易市場買賣所有有
    價證券明細表1份、臺灣集中保管結算所股份有限公司99 年
    4月20日保結他字第 0990037925號函附洪德彥之保管劃撥戶
    異動分類帳1份、被告所提供選擇權買賣交易之資料1份等(
    見他卷第18至21頁、第27至30頁、第137至138頁、第 146至
    148頁、第159至161頁，偵一卷4至5頁、第8至13頁、第16至
    27頁、第46至59頁、第61至62頁、第67至68頁、第119至164
    頁，偵二卷第13至15頁) ，為其主要論據。訊據被告固坦承
    曾收受告訴人所匯之上開款項，並承諾願依年利率18至25 %
    給付利息給告訴人，惟堅決否認有何詐欺取財犯行，辯稱：
    伊並未向告訴人佯稱是因為其妹婿開設藥廠需要資金週轉等
    語，且告訴人宋源煌為國軍監察幹部出身，學、經、閱、資
    歷完整，具有獨立判斷之能力，伊如何可輕易詐騙告訴人？
    另伊自95年3月起至 97年10月止均有正常付息，並主動開立
    支票擔保，是因後來遇到金融風暴虧損，才付不出利息，伊
    並無不法所有意圖等語。
六、經查：
  (一)告訴人宋源煌及王旗英因被告於 95年1月間向其表示願意比
    照一般退休軍工教人員優惠存款，依年利率 18至25%給付利
    息等語，乃分別於附表一所示時間，陸續匯款共 1,010萬元
    至被告向臺灣銀行蘆洲分行(下稱蘆洲分行) 所申辦帳號 00
    0000000000號之帳戶內，被告並於附表二所示日期分別簽發
    如附表二所示面額各 376萬元、6811,600元、7691,000元之
    支票3張予告訴人宋源煌及王旗英作為擔保，另被告自95年3
    月起至97年10月止，每月（除 95年3月匯入29,750元外）均
    匯入利息52,500元至告訴人宋源煌及王旗英之女宋佳維臺灣
    銀行鳳山分行帳號000000000000 號之帳戶內，合計共165萬
    7,250元，作為上開面額376萬元支票之借款利息，嗣後即未
    再給付利息，亦未返還本金，且上開 3張支票經屆期提示後
    均不獲兌現等情，此據被告自承在卷(見他卷第 27至30頁，
    偵一卷第78至79頁，偵二卷第13至15頁，本院審易卷第16頁
    ，本院易字卷第25至28頁) ，核與證人即告訴人宋源煌、王
    旗英以及證人龍濬所述相符(見他卷第 18至21頁、第27至30
    頁、第146至148頁、第159至161頁，偵一卷4至5頁、第67至
    68頁，偵二卷第13至15頁，本院易字卷第65至86頁) ，此外
    ，並有告訴人歷次匯款紀錄、被告上開蘆洲分行帳戶存摺影
    本、支票影本3張及退票理由單3張等在卷可稽(見偵一卷第8
    至13頁、第16至27頁、第61至62頁) ，是上開事實，洵堪認
    定屬實。
  (二)本案應審究者，乃被告是否有行使詐術使人陷於錯誤之行為
    以及不法所有意圖，茲析述如下：
  1.查證人即告訴人王旗英於偵查及本院審理中證稱：被告說他
    的妹婿要開藥廠，需要資金週轉，要給 18%的利息給伊，伊
    沒有去看過藥廠，也不了解藥廠的經營情況，因為伊看龍濬
    的存摺確實有被告給付的 18%利息，所以伊就相信了，伊的
    款項都是匯入被告的帳戶內，總共借款1010萬元給被告，伊
    只有與被告約定利息，並沒有約定金錢運用的方式，也沒有
    去過問藥廠資金的運作情形等語(見他卷第21頁、第159至16
    1頁，偵二卷第13至15頁，本院易字卷第85頁)，證人宋源煌
    於偵查及本院審理中則證稱：伊共借了1010萬元給被告，被
    告表示願比照公務人員優惠存款，依年息 18%付息，伊共匯
    了8次錢給被告，被告則開了3張支票作為擔保，伊沒有見過
    被告的妹婿，也完全不知道被告妹婿的藥廠在何處，伊知道
    藥廠不會生息，所以認為這應該是資金的週轉等語( 見偵二
    卷第13至15頁，本院易字卷第77至81頁) ，另證人王旗英復
    於偵查中證稱：伊在匯款給被告前有跟宋源煌討論，同意要
    匯款給被告等語(見他卷第19頁) ，顯見告訴人2人乃經過深
    思熟慮之後，認將款項交予被告運用，可獲得較坊間為高之
    利息，復尚且經過向證人龍濬求證確認其存摺中確實有被告
    按年利率18 %之利息匯款之相關證明後，方才決定將款項匯
    給被告，從而，告訴人 2人將款項匯入被告帳戶內之本意應
    係供借款週轉之用，並且藉此取得年利率約 18%之利息；再
    觀告訴人貸與被告前開金錢之後，對於該金錢之運用情形完
    全不予置喙，對於何人使用亦未詳加過問，且各月之利息均
    由被告本人直接給付給告訴人，並未透過被告之妹婿給付，
    被告並以自己之名義開立支票 3張交予告訴人收執等情，足
    見依告訴人主觀上之認知，該款項乃直接交予被告運用，至
    於資金之運用情形，則不在彼此約定之列，亦非告訴人所重
    視之範圍，其等所重視者，乃約定到期日屆至時，得以如數
    將本息拿回即可。本院揆諸告訴人與被告前揭約定內容核與
    民間常見之借貸情形相類似，其中亦無何顯然悖於交易常規
    及顯失公平之處，故告訴人是否於訂約之初即有陷於錯誤之
    情事，尚非無疑。
  2.另徵諸告訴人宋源煌當時職業為軍人，又其與告訴人王旗英
    均曾買賣過股票，此據證人宋源煌自承在卷(見本院易字卷
    第75 至76頁、第81頁) ，是以，依告訴人2人之年齡、職業
    、社會生活經驗等各節觀之，渠等 2人均屬具有相當智識經
    驗及豐富生活閱歷之人，而非一般少不更事、智慮淺薄、毫
    無社會歷練者，況且各項金錢交易行為本即寓有程度不一之
    風險，告訴人 2人本於理性之風險評估後，始而決定將款項
    貸予被告，縱使日後無法如數回收本金及利息，自難謂其訂
    約之初有何陷於錯誤之情事存在。雖證人即告訴人宋源煌、
    王旗英及證人龍濬均證稱：被告向伊表示他的妹婿開藥廠需
    要錢週轉，願意支付年息18%給伊等語(見他卷第18頁、第28
    頁、第146頁、第159頁，偵二卷第13頁、第15頁本院易字卷
    第75頁、第85頁) 。然查，綜合告訴人王旗英、宋源煌均陳
    稱其等沒有見過被告妹婿，也沒去過被告妹婿的藥廠，亦不
    清楚該藥廠運作情況以及資金的運用情形，且中間過程自始
    至終均由被告出面與告訴人接洽，告訴人款項亦直接匯入被
    告帳戶中，利息之給付亦由被告直接為之，被告並以自己之
    名義開立3張支票以作為擔保，其上並無被告妹婿之背書等
    情事觀之，足認前開借貸關係乃直接存在於被告與告訴人之
    間，而與被告之妹婿無關，且借款之原因不一而足，借款之
    事由究竟為何，亦非足以影響告訴人2人決定是否出借金錢
    之主要因素，此由告訴人陳稱其等未曾去過被告妹婿之藥廠
    、也未曾過問藥廠運作及資金運用情形等語，亦堪為相同之
    認定。從而，縱使被告曾對告訴人為前開妹婿開藥廠需要資
    金周轉之表示，亦僅屬其向告訴人開口借錢之事由之一，衡
    諸一般社會通念，尚難遽認必屬詐術之行使，且告訴人既本
    於本身智識經驗對於相關風險作一詳細之評估確認後，始決
    定貸與款項，亦難認為前開話語足以影響告訴人意思決定之
    自由，而使告訴人因此陷於錯誤；況徵諸被告之行為核與坊
    間詐欺犯行慣用之諸如偽造有價證券、造具虛假之資力證明
    等積極欺罔行為迥異，益證其並無施用詐術自明，故告訴人
    陳稱被告曾向其表示款項是供其妹婿開藥廠週轉之用等語，
    尚不足作為認定被告涉嫌詐欺取財犯行之依據。
  3.另查，被告自95年3月起至 97年10月止，均有正常給付告訴
    人所匯 376萬元部分之利息，其餘本金部分則由被告開立如
    附表二編號2、3所示支票擔保，約定於支票到期日屆至後一
    次給付全部本息等情，此有卷內被告之供述以及被告前開臺
    灣銀行帳戶之交易明細在卷可參(見偵一卷第 16至27頁、偵
    二卷第14頁) ，足見被告確實曾依約履行債務，而非自始即
    無資力、且無意支付任何本息，故其主觀上並無不法所有之
    意圖，甚為明確；況且債務不履行之事因本有萬端，經濟行
    為亦寓有程度不一之不確定性及交易風險，經查被告自96年
    10月之後即無繼續投資股市之紀錄，此有臺灣證券交易所股
    份有限公司、財團法人中華民國證券櫃檯買賣中心以及臺灣
    集中保管結算所股份有限公司函附之被告名下有價證券交易
    記錄在卷可佐(見偵一卷第46至59頁，本院易字卷第41至47
    頁) ，堪可推認被告當時已無充裕之資金再繼續投資股市，
    是被告辯稱其因遭逢金融風暴而虧損，故無力再繼續付息之
    詞，堪予採信。本件既因被告爾後財務狀況生變，方才無法
    繼續履行債務，衡與一般民事債務不履行之情節相同，而屬
    民事糾紛，債權人本應循民事救濟途徑向其求償，斷難以其
    事後不履行債務之事實，遽行倒果為因，逕謂被告訂約之初
    必有不法所有之意圖及詐術之行使。
  4.檢察官雖以被告明知告訴人不敢投資股市，竟刻意隱瞞金錢
    用途，不讓告訴人知道該金錢是用來投資股市之事實，足徵
    被告有施用詐術致告訴人陷於錯誤，且被告給付之利息金額
    僅約 100多萬，相較於告訴人所付款項高達1011萬元差距甚
    多，又被告自95年3、4月間即不斷融資以買賣股票，95年間
    被告之財產、收入總值約僅有600萬及300萬的房子，卻於95
    年間開立4張合計面額高達近 2000萬元之票據取信告訴人，
    足見被告確有意圖為自己不法所有之詐欺犯意等語，為其論
    告依據，並且提出被告自 97年8月起之跳票紀錄，作為被告
    自始即無意清償債務之佐證(見本院易字卷第36頁)；然查，
    告訴人並未指定金錢之用途，或有任何借款使用之約定，此
    情業如前述；且根據證人即告訴人王旗英於本院審理中證稱
    ：被告於 96年11月2日向伊借50萬元時，伊有跟被告說這錢
    不能做股票，除了這次以外，伊就沒有跟被告提過不能玩股
    票的事，僅有在伊匯了第一筆款項 350萬元以後，曾經當面
    問龍濬被告到底有無玩股票等語(見本院易字卷第83至84頁)
    ，足認告訴人於匯款之初並未曾當面向被告指明該款項不得
    投資於股市，亦無要求被告保證其不得將資金用於某些用途
    之特殊約定，且被告尚且於借款後正常付息達2年7月之久，
    自難僅因被告日後財務緊縮而無法如期清償本金，即反謂：
    倘若當初知道被告要將錢拿去投資股市，就不會借他云云。
  5.再者，債務人清償債務之程度與多寡，可能繫於其資力及經
    濟狀況而有所不同，自難空以被告未清償債務之金額甚多，
    即遽謂被告於訂約之初必有不法所有意圖，故檢察官以被告
    給付之利息金額僅約 100多萬，相較於告訴人所付款項高達
    1010萬元差距甚多，據此推論被告確有意圖為自己不法所有
    之意圖等語，容有未洽。末查，金融投資市場本具有以小搏
    大、靈活運用資金等特質，投資者預期將來有所獲利，而預
    先以融資方式買賣股票，於股市中亦屬常有之事，被告既收
    受告訴人所交付之1010萬元金錢，加計承諾之利息後，以自
    己名義簽發如附表二所示之面額合計共 18,262,600元支票3
    張，以作為清償之擔保，合乎一般交易常情，且被告預定返
    還告訴人本息之時間距離收受款項之時間既然尚有約 3年之
    久，則其預期未來將於股市中獲利，因而簽發面額超過當時
    自身資產價值之支票，即非法所不許，亦無法因此推論被告
    當時即無意清償本息，故檢察官以被告不斷融資買賣股票、
    且其房地資產價值僅約600萬、300萬元等情，作為認定被告
    有詐欺犯意之依據，尚嫌速斷；況被告自 97年8月起始出現
    跳票紀錄，之前票據信用均無不良情形，此有檢察官提出之
    前開被告票據信用紀錄可供參佐，亦證被告於收受告訴人款
    項之初，其財務狀況尚屬正常，並非毫無付款能力，故被告
    主觀上並無不法所有之意圖益為明確。
七、綜上所述，本案被告主觀上欠缺不法所有之意圖，客觀上之
    行為亦與詐欺罪行使詐術及使人陷於錯誤之構成要件相違，
    公訴人所指前揭事證，均無從使本院就被告被訴詐欺取財犯
    行達有罪確信之程度，本件應屬單純債務不履行之民事糾紛
    ，與刑事之詐欺罪構成要件尚屬有間，自難僅以被告事後無
    法如期履行債務，即遽以詐欺罪之刑責相繩。此外，復查無
    其他積極證據，足證被告有何涉犯刑法詐欺取財罪之犯行，
    揆諸首揭法條及判例意旨，自屬不能證明被告犯罪，應為被
    告無罪之諭知。據上論斷，應依刑事訴訟法第301第1項，判
    決如主文。
據上論斷，應依刑事訴訟法第301 第1 項，判決如主文。
本案經檢察官葉逸如到庭執行職務。
中    華    民    國   100    年    11    月    30    日
                  刑事第十四庭審判長 法  官 陳銘珠
                                     法  官 黃政忠
                                     法  官 謝琬萍
以上正本證明與原本無異。
如不服本判決應於收受送達後10日內向本院提出上訴書狀，並應
敘述具體理由；如未敘述上訴理由者，應於上訴期間屆滿後20日
內向本院補提理由書（均須按他造當事人之人數附繕本）「切勿
逕送上級法院」。
中    華    民    國   100    年    11    月    30    日
                                     書記官 陳玉娥
附表一：
┌──┬──────┬──────┬─────────┐
│編號│ 匯款日期   │  匯款金額  │    匯入帳戶      │
├──┼──────┼──────┼─────────┤
│ 1  │95年2月16日 │100萬元     │自上開被害人2人之 │
│    │            │            │女宋佳維之臺灣銀行│
│    │            │            │鳳山分行帳戶匯入上│
│    │            │            │開被告臺灣銀行蘆洲│
│    │            │            │分行帳戶內        │
├──┼──────┼──────┼─────────┤
│ 2  │95年2月17日 │136萬元     │自中國農民銀行大樹│
│    │            │            │分行匯入上開被告臺│
│    │            │            │灣銀行蘆洲分行帳戶│
│    │            │            │內                │
├──┼──────┼──────┼─────────┤
│ 3  │95年2月20日 │110萬元     │自上開被害人2人之 │
│    │            │            │女宋佳維之臺灣銀行│
│    │            │            │鳳山分行帳戶匯入上│
│    │            │            │開被告臺灣銀行蘆洲│
│    │            │            │分行帳戶內        │
├──┼──────┼──────┼─────────┤
│ 4  │95年2月20日 │4萬元       │自大樹郵局匯入上開│
│    │            │            │被告臺灣銀行蘆洲分│
│    │            │            │行帳戶內          │
├──┼──────┼──────┼─────────┤
│ 5  │95年8月11日 │170萬元     │自郵局匯入上開被告│
│    │            │            │臺灣銀行蘆洲分行帳│
│    │            │            │戶內              │
├──┼──────┼──────┼─────────┤
│ 6  │95年8月15日 │140萬元     │自中國國際商業銀行│
│    │            │            │新興分行匯入上開被│
│    │            │            │告臺灣銀行蘆洲分行│
│    │            │            │帳戶內            │
├──┼──────┼──────┼─────────┤
│ 7  │95年9月27日 │90萬元      │自合作金庫銀行匯入│
│    │            │            │上開被告臺灣銀行蘆│
│    │            │            │洲分行帳戶內      │
├──┼──────┼──────┼─────────┤
│ 8  │95年9月28日 │260萬元     │自合作金庫銀行匯入│
│    │            │            │上開被告臺灣銀行蘆│
│    │            │            │洲分行帳戶內      │
├──┼──────┼──────┼─────────┤
│合計│            │1,010萬元   │                  │
└──┴──────┴──────┴─────────┘
附表二：
┌──┬──────┬──────┬──────┬─────┐
│編號│   發票日   │  發票金額  │   票號     │發票行/人 │
├──┼──────┼──────┼──────┼─────┤
│ 1  │98年2月17日 │ 376萬元    │PC0000000   │華南商業銀│
│    │            │            │            │行西三重分│
│    │            │            │            │行/洪德彥 │
├──┼──────┼──────┼──────┼─────┤
│ 2  │99年2月11日 │681萬1,600元│SC0000000   │華南商業銀│
│    │            │            │            │行西三重分│
│    │            │            │            │行/洪德彥 │
├──┼──────┼──────┼──────┼─────┤
│ 3  │99年3月27日 │769萬1,000元│SC0000000   │華南商業銀│
│    │            │            │            │行西三重分│
│    │            │            │            │行/洪德彥 │
└──┴──────┴──────┴──────┴─────┘